en: Foil mounting type: Deep Tuttle; Pedestal; Plate; Power box; Track; Tuttle; Other
zh-CN: 水翼安装类型: 加深 Tuttle 盒 (Deep Tuttle); 底座; 安装板; Power box 系统; 滑轨; Tuttle 安装座; 其他
pl: Typ mocowania folii: Deep Tuttle; Pedestal; Plate; Power box; Track; Tuttle; Inny
pt-BR: Tipo de montagem de folha metálica: Deep Tuttle; Pedestal; Placa; Power box; Trilho; Tuttle; Outro
vi: Loại gắn cánh ngầm: Deep Tuttle; Bệ; Tấm; Power box; Ngàm rãnh trượt; Tuttle; Khác
cs: Typ upevnění křídla: Deep Tuttle; Pedestal; Deska (Plate); Power box; Kolejnice (Track); Tuttle; Ostatní
de: Foil-Befestigungstyp: Deep Tuttle; Pedestal; Platte; Power Box; Schiene; Tuttle; Sonstiges
bg-BG: Тип монтаж на крилото: Deep Tuttle; Педестал; Планка; Power box; Релса; Tuttle; Друг
es: Tipo de montaje de aluminio: Deep Tuttle; Pedestal; Placa; Power box; Riel; Tuttle; Otro
tr: Foil montaj tipi: Derin Tuttle; Pedestal; Plaka; Power box; Kızak; Tuttle; Diğer
ko: 포일 장착 유형: 딥 터틀; 페데스탈; 플레이트; 파워 박스; 트랙; 터틀; 기타
zh-TW: 水翼安裝類型: Deep Tuttle; 底座; 安裝板; Power Box; 軌道; Tuttle; 其他
nb: Monteringstype for foil: Deep Tuttle; Pidestall; Plate; Power box; Skinne; Tuttle; Annet
fr: Type à fixation par feuille: Deep Tuttle; Platine; Platine; Boîtier Power box; Rail; Tuttle; Autre
lt-LT: Sparno montavimo tipas: „Deep Tuttle“; Pjedestalas; Plokštė; „Power Box“; Bėgelis; „Tuttle“; Kita
sl-SI: Vrsta montaže hidrokrila: Deep Tuttle; Podstavek; Plošča; Power box; Tirnica; Tuttle; Drugo
ja: ホイルマウントタイプ: ディープタトル; ペデスタル; プレート; パワーボックス; トラック; タトル; その他
ru: Тип крепления фойла: Deep Tuttle; Пьедестал; Площадка; Power box; Track; Tuttle; Другое
hr-HR: Tip montaže foila: Deep Tuttle; Postolje; Ploča; Power box; Tračnica; Tuttle; Ostalo
el: Τύπος τοποθέτησης φύλλου: Deep Tuttle; Pedestal; Πλάκα; Power box; Ράγα; Tuttle; Άλλο
da: Foliemonteringstype: Deep Tuttle; Pedestal; Plade; Power Box; Skinne; Tuttle; Andet
th: ประเภทการติดตั้งฟอยล์: ดีพทัตเทิล; ฐานยึด; แผ่นเพลต; พาวเวอร์บ็อกซ์; ราง; ทัตเทิล; อื่นๆ
nl: Type foliemontage: Deep Tuttle; Pedestal; Plate; Power Box; Track; Tuttle; Overige
sk-SK: Typ pripevnenia fólie: Deep Tuttle; Pedestal; Platnička; Power box; Koľajnička; Tuttle; Iné
fi: Kantosiiven liitäntätyyppi: Deep Tuttle; Jalusta; Levy; Power box; Kisko; Tuttle; Muu
sv: Typ av foliefäste: Deep Tuttle; Pedestal; Platta; Power box; Skena; Tuttle; Övrigt
ro-RO: Tipul de montare a foliei: Deep Tuttle; Piedestal; Placă; Power box; Șină; Tuttle; Altele
pt-PT: Tipo de montagem do foil: Deep Tuttle; Pedestal; Placa; Power box; Calha; Tuttle; Outro
hu: Fólia rögzítési típusa: Deep Tuttle; Talp; Lemez; Power Box; Sín; Tuttle; Egyéb
it: Tipo di montaggio del foil: Deep Tuttle; A piastra; A piastra; Power box; A binario; Tuttle; Altro